【裁判字號】    98,訴,2531
【裁判日期】    980824
【裁判案由】    毒品危害防制條例
【裁判全文】
臺灣板橋地方法院刑事判決              98年度訴字第2531號
公  訴  人  臺灣板橋地方法院檢察署檢察官
被      告  甲○○
                    現於臺灣宜蘭監獄執行中，暫寄押於臺灣
上列被告因毒品危害防制條例案件，經檢察官提起公訴（98年度
毒偵字第3908號），被告於準備程序中就被訴事實為有罪之陳述
，本院合議庭裁定由受命法官獨任行簡式審判程序，並判決如下
：
    主    文
甲○○施用第一級毒品，累犯，處有期徒刑玖月。
    事    實
一、甲○○前於民國92年因竊盜案件，經本院先後以92年度簡字
    第3911號判處有期徒刑6 月確定，及以93年度簡字第2787號
    判處有期徒刑3 月確定，嗣本院再以93年度聲字第1912號定
    其應執行之刑為有期徒刑8 月。迨93年間，其因施用毒品案
    件，經觀察、勒戒後認有繼續施用毒品之傾向，於94年2 月
    18日入戒治處所接受強制戒治，94年8 月16日停止戒治轉執
    行前揭8 月有期徒刑，至95年3 月7 日執行完畢（此於本案
    已構成累犯），至其強制戒治部分則於94年12月8 日執行完
    畢，並經臺灣臺北地方法院檢察署檢察官於95年9 月12日以
    95年度戒毒偵字第31號為不起訴處分確定。詎仍不思戒除毒
    癮，猶於上開強制戒治執行完畢釋放後5 年內之97年11月18
    日9 時30分採尿時起回溯26小時內之某時許，在臺灣臺北看
    守所內，利用放封運動之空檔，向不詳之受刑人取得已點燃
    之海洛因香菸後吸入其煙霧而施用第一級毒品海洛因1 次。
    嗣因甲○○於97年11月18日9 時30分許在所接受採尿，送驗
    後確認其尿液呈嗎啡陽性反應，因而查悉上情。
二、案經臺灣臺北看守所函送臺灣板橋地方法院檢察署檢察官偵
    查後起訴。
    理    由
一、上開犯罪事實，業據被告於本院審理時自白不諱，而其在臺
    灣臺北看守所所採尿液經送請臺灣尖端先進生技醫藥股份有
    限公司檢驗後，確呈嗎啡陽性反應乙節，有該公司濫用藥物
    檢驗報告附卷可稽（他字卷第5 頁），足徵被告前開自白應
    與事實相符，堪可採信。次按觀察、勒戒或強制戒治執行完
    畢釋放後，5 年內再犯施用第一、二級毒品之罪者，檢察官
    應依法追訴，毒品危害防制條例第23 條 第2 項定有明文。
    查被告於93年間因施用毒品案件，經觀察、勒戒後認有繼續
    施用毒品之傾向，於94年2 月18日入戒治處所接受強制戒治
    ，94年8 月16日停止戒治轉執行另案有期徒刑，並於94年12
    月8 日強治戒治執行完畢，臺灣臺北地方法院檢察署檢察官
    乃於95年9 月12日以95年度戒毒偵字第31號為不起訴處分確
    定乙節，有臺灣高等法院被告前案紀錄表附卷足參，被告既
    係於強制戒治執行完畢釋放後5 年內，再犯本案施用毒品罪
    ，則檢察官對其提起公訴，即屬合法。綜上，本件事證明確
    ，被告犯行堪以認定。
二、核被告所為，係犯毒品危害防制條例第10條第1 項之施用第
    一級毒品罪。其因施用而持有第一級毒品海洛因之低度行為
    ，為施用之高度行為所吸收，不另論罪。次查被告前於92年
    因竊盜案件，經本院先後以92年度簡字第3911號判處有期徒
    刑6 月確定，及以93年度簡字第2787號判處有期徒刑3 月確
    定，嗣本院再以93年度聲字第1912號定其應執行之刑為有期
    徒刑8 月，並於95年3 月7 日執行完畢乙節，有臺灣高等法
    院被告前案紀錄表附卷可稽，其於有期徒刑執行完畢後5 年
    以內，故意再犯本案有期徒刑以上之罪，為累犯，應依刑法
    第47條第1 項規定，加重其刑。爰審酌被告犯罪之動機目的
    ，智識程度，施用毒品非但戕害自己身心，亦妨害社會善良
    秩序，及其犯後坦認犯行態度良好等一切情狀，量處如主文
    所示之刑。
三、按除被告所犯為死刑、無期徒刑、最輕本刑為3 年以上有期
    徒刑之罪或高等法院管轄第一審案件者外，於前條第1 項程
    序進行中，被告先就被訴事實為有罪之陳述時，審判長得告
    知被告簡式審判程序之旨，並聽取當事人、代理人、辯護人
    及輔佐人之意見後，裁定進行簡式審判程序，刑事訴訟法第
    273 條之1 第1 項定有明文。本案被告被訴施用第一級毒品
    罪之法定本刑為「6 月以上5 年以下有期徒刑」，其於本院
    準備程序期日就被訴事實為有罪之陳述後，經告知被告簡式
    審判程序之旨，並聽取被告及檢察官之意見後，本院合議庭
    認宜改用簡式審判程序，乃裁定由受命法官獨任行簡式審判
    程序審理之，附此說明。
據上論斷，應依刑事訴訟法第273 條之1 第1 項、第299 條第1
項前段，毒品危害防制條例第10條第1 項，刑法第11條前段、第
47條第1 項，判決如主文。
本案經檢察官顏妃琇到庭執行職務。
中    華    民    國    98    年    8     月    24    日
                  刑事第六庭  法  官  楊明佳
以上正本證明與原本無異。
如不服本判決應於收受送達後10日向本院提出上訴書狀，並應敘
述具體理由；其未敘述上訴理由者，應於上訴期間屆滿後20日內
向本院補提理由書（均須按他造當事人之人數附繕本）「切勿逕
送上級法院」。
                              書記官  林金良
中    華    民    國    98    年    8     月    24    日
附錄本案論罪科刑法條全文
毒品危害防制條例第10條
施用第一級毒品者，處六月以上五年以下有期徒刑。
施用第二級毒品者，處三年以下有期徒刑。


司法院資訊處製作；財團法人民間司法改革基金會備份。
